dictionaries/hsb/hsb.aff
SFX Z Y 96
SFX Z sć ch sć
SFX Z sć 0 sć
SFX Z sć chmoj sć
SFX Z sć štej sć
SFX Z sć štaj sć
SFX Z sć chmy sć
SFX Z sć šće sć
SFX Z sć chu sć
SFX Z 0 h c
SFX Z c 0 c
SFX Z 0 hmoj c
SFX Z 0 štaj c
SFX Z 0 štej c
SFX Z 0 hmy c
SFX Z 0 šće c
SFX Z 0 hu c
SFX Z eć ach eć
SFX Z eć a eć
SFX Z eć achmoj eć
SFX Z ć štaj eć
SFX Z ć štej eć
SFX Z eć achmy eć
SFX Z ć šće eć
SFX Z eć achu eć
SFX Z ć ch [aeěuiy]ć
SFX Z ć 0 [aeěuiy]ć
SFX Z ć chmoj [aeěuiy]ć
SFX Z ć štaj [aeěuiy]ć
SFX Z ć štej [aeěuiy]ć
SFX Z ć chmy [aeěuiy]ć
SFX Z ć šće [aeěuiy]ć
SFX Z ć chu [aeěuiy]ć
SFX Z nyć źech padnyć
SFX Z nyć źe padnyć
SFX Z nyć źechmoj padnyć
SFX Z nyć źeštaj padnyć
SFX Z nyć źeštej padnyć
SFX Z nyć źechmy padnyć
SFX Z nyć źešće padnyć
SFX Z nyć źechu padnyć
SFX Z nyć źech kradnyć
SFX Z nyć źe kradnyć
SFX Z nyć źechmoj kradnyć
SFX Z nyć źeštaj kradnyć
SFX Z nyć źeštej kradnyć
SFX Z nyć źechmy kradnyć
SFX Z nyć źešće kradnyć
SFX Z nyć źechu kradnyć
SFX Z nyć źech krydnyć
SFX Z nyć źe krydnyć
SFX Z nyć źechmoj krydnyć
SFX Z nyć źeštaj krydnyć
SFX Z nyć źeštej krydnyć
SFX Z nyć źechmy krydnyć
SFX Z nyć źešće krydnyć
SFX Z nyć źechu krydnyć
SFX Z nyć źech sydnyć
SFX Z nyć źe sydnyć
SFX Z nyć źechmoj sydnyć
SFX Z nyć źeštaj sydnyć
SFX Z nyć źeštej sydnyć
SFX Z nyć źechmy sydnyć
SFX Z nyć źešće sydnyć
SFX Z nyć źechu sydnyć
SFX Z hnyć žech torhnyć
SFX Z hnyć že torhnyć
SFX Z hnyć žechmoj torhnyć
SFX Z hnyć žeštaj torhnyć
SFX Z hnyć žeštej torhnyć
SFX Z hnyć žechmy torhnyć
SFX Z hnyć žešće torhnyć
SFX Z hnyć žechu torhnyć
SFX Z ahnyć ežech přahnyć
SFX Z ahnyć eže přahnyć
SFX Z ahnyć ežechmoj přahnyć
SFX Z ahnyć ežeštaj přahnyć
SFX Z ahnyć ežeštej přahnyć
SFX Z ahnyć ežechmy přahnyć
SFX Z ahnyć ežešće přahnyć
SFX Z ahnyć ežechu přahnyć
SFX Z ahnyć ežech ćahnyć
SFX Z ahnyć eže ćahnyć
SFX Z ahnyć ežechmoj ćahnyć
SFX Z ahnyć ežeštaj ćahnyć
SFX Z ahnyć ežeštej ćahnyć
SFX Z ahnyć ežechmy ćahnyć
SFX Z ahnyć ežešće ćahnyć
SFX Z ahnyć ežechu ćahnyć
SFX Z ěhnyć ěžech běhnyć
SFX Z ěhnyć ěže běhnyć
SFX Z ěhnyć ěžechmoj běhnyć
SFX Z ěhnyć ěžeštaj běhnyć
SFX Z ěhnyć ěžeštej běhnyć
SFX Z ěhnyć ěžechmy běhnyć
SFX Z ěhnyć ěžešće běhnyć
SFX Z ěhnyć ěžechu běhnyć

SFX M Y 8
SFX M ahnyć ehnjech ahnyć
SFX M ahnyć ehnješe ahnyć
SFX M ahnyć ehnjechu ahnyć
SFX M ahnyć ehnjechmoj ahnyć
SFX M ahnyć ehnještaj ahnyć
SFX M ahnyć ehnještej ahnyć
SFX M ahnyć ehnjechmy ahnyć
SFX M ahnyć ehnješće ahnyć

SFX L Y 81
SFX L ahnyć ahnu ahnyć
SFX L ahnyć ehnješ ahnyć
SFX L ahnyć ehnje ahnyć
SFX L ahnyć ehnjemoj ahnyć
SFX L ahnyć ehnjetaj ahnyć
SFX L ahnyć ehnjetej ahnyć
SFX L ahnyć ehnjemy ahnyć
SFX L ahnyć ehnjeće ahnyć
SFX L ahnyć ehń ahnyć
SFX L ahnyć ehńmoj ahnyć
SFX L ahnyć ehńtaj ahnyć
SFX L ahnyć ehńtej ahnyć
SFX L ahnyć ehńmy ahnyć
SFX L ahnyć ehńće ahnyć
SFX L ć ł ć
SFX L ć ła ć
SFX L ć łe ć
SFX L ć łej ć
SFX L ć ło ć
SFX L ć łoj ć
SFX L ć li ć
SFX L ahnyć ehnjo ahnyć
SFX L ć wši ć
SFX L ahnyć ehnjacy ahnyć
SFX L ahnyć ehnjaca ahnyć
SFX L ahnyć ehnjace ahnyć
SFX L ahnyć ehnjaceho ahnyć
SFX L ahnyć ehnjacoh ahnyć
SFX L ahnyć ehnjaceje ahnyć
SFX L ahnyć ehnjacemu ahnyć
SFX L ahnyć ehnjacom ahnyć
SFX L ahnyć ehnjacej ahnyć
SFX L ahnyć ehnjacu ahnyć
SFX L ahnyć ehnjacaj ahnyć
SFX L ahnyć ehnjaceju ahnyć
SFX L ahnyć ehnjacymaj ahnyć
SFX L ahnyć ehnjaci ahnyć
SFX L ahnyć ehnjacych ahnyć
SFX L ahnyć ehnjacym ahnyć
SFX L ahnyć ehnjacymi ahnyć
SFX L ahnyć ehnjeny ahnyć
SFX L ahnyć ehnjena ahnyć
SFX L ahnyć ehnjene ahnyć
SFX L ahnyć ehnjeneho ahnyć
SFX L ahnyć ehnjenoh ahnyć
SFX L ahnyć ehnjeneje ahnyć
SFX L ahnyć ehnjenemu ahnyć
SFX L ahnyć ehnjenom ahnyć
SFX L ahnyć ehnjenej ahnyć
SFX L ahnyć ehnjenu ahnyć
SFX L ahnyć ehnjenaj ahnyć
SFX L ahnyć ehnjeneju ahnyć
SFX L ahnyć ehnjenymaj ahnyć
SFX L ahnyć ehnjeni ahnyć
SFX L ahnyć ehnjenych ahnyć
SFX L ahnyć ehnjenym ahnyć
SFX L ahnyć ehnjenymi ahnyć
SFX L ahnyć ehnjenje ahnyć
SFX L ahnyć ehnjenja ahnyć
SFX L ahnyć ehnjenju ahnyć
SFX L ahnyć ehnjenjom ahnyć
SFX L ahnyć ehnjenjow ahnyć
SFX L ahnyć ehnjenjomaj ahnyć
SFX L ahnyć ehnjenjam ahnyć
SFX L ahnyć ehnjenjemi ahnyć
SFX L ahnyć ehnjenjach ahnyć
SFX L ahnyć ehnjenski ahnyć
SFX L ahnyć ehnjenska ahnyć
SFX L ahnyć ehnjenske ahnyć
SFX L ahnyć ehnjenskeho ahnyć
SFX L ahnyć ehnjenskeje ahnyć
SFX L ahnyć ehnjenskemu ahnyć
SFX L ahnyć ehnjenskej ahnyć
SFX L ahnyć ehnjensku ahnyć
SFX L ahnyć ehnjenskim ahnyć
SFX L ahnyć ehnjenskaj ahnyć
SFX L ahnyć ehnjenskeju ahnyć
SFX L ahnyć ehnjenskimaj ahnyć
SFX L ahnyć ehnjenscy ahnyć
SFX L ahnyć ehnjenskich ahnyć
SFX L ahnyć ehnjenskimi ahnyć
